臺灣臺南地方法院刑事判決
110年度交易字第1282號
公  訴  人  臺灣臺南地方檢察署檢察官
被      告  謝東憲


上列被告因公共危險案件，經檢察官提起公訴（110年度偵字第2
2795號），本院判決如下：
    主  文
謝東憲犯不能安全駕駛動力交通工具罪，累犯，處有期徒刑陸月
，併科罰金新臺幣肆萬元，有期徒刑如易科罰金；罰金如易服勞
役，均以新臺幣壹仟元折算壹日。
    事實及理由
一、本件犯罪事實、證據及應適用之法條，均引用如附件檢察官
    起訴書之記載。
二、按刑法第185條之3第1項於111年1月28日修正公布，並於同
    年月30日生效，該修正前、後之規定，係將其中「處2年以
    下有期徒刑，得併科20萬元以下罰金」部分，提高為「處3
    年以下有期徒刑，得併科30萬元以下罰金」，依刑法第2條
    第1項規定比較新舊法之結果，修正後之規定並未較有利於
    被告，自應適用修正前刑法第185條之3第1項規定論處。另
    查被告謝東憲前有如起訴書所載犯罪科刑執行情形，有臺灣
    高等法院被告前案紀錄表1 份在卷可稽，其於前開有期徒刑
    之執行完畢後，5 年內故意再犯本件有期徒刑以上之罪，為
    累犯，應依刑法第47條第1 項規定加重其刑。至司法院釋字
    第775 號解釋，依解釋文及理由之意旨，係指構成累犯者，
    不分情節，一律加重最低本刑，於不符合刑法第59條所定要
    件之情形下，致生行為人所受之刑罰超過其所應負擔罪責之
    個案，不符罪刑相當原則、比例原則。於此範圍內，在修正
    前，為避免發生上述罪刑不相當之情形，法院就該個案應裁
    量是否加重最低本刑；依此，該解釋係指個案應量處最低法
    定刑、又無法適用刑法第59條在內減輕規定之情形，法院應
    依此解釋意旨裁量不予加重最低本刑（最高法院108 年度台
    上字第338 號、第976 號、第1941號判決意旨參照）。查本
    案依被告構成累犯及犯罪之情節，並無上開情事，自仍有累
    犯加重其刑規定之適用，併此敘明。爰審酌被告前已有多次
    觸犯酒後駕車公共危險罪，顯見其未因之前裁罰而改正於酒
    後駕駛機動交通工具之行為。再考量被告於本次酒後駕駛之
    酒精濃度高達每公升0.65毫克，已達醉醉之程度，猶罔顧自
    己及公眾行人往來之安全騎乘重型機車上路，認有加重懲處
    之必要；復斟酌被告犯後坦承犯行，本案未肇致他人傷害，
    並自111年1月27日起，每週均前往奇美醫療財團法人奇美醫
    院精神醫學部酒癮戒治門診就診，經診斷有酒精依賴，無併
    發症等情，有該院診斷證明書等在卷可參（見院卷頁45至51
    ）。本院審酌審理期間，被告願意面對自身意志之薄弱及生
    理改變之必要性，配合並力求醫療專業協助等情；復斟酌被
    告於自述為鐵工、國中畢業、未婚，沒有小孩等智識程度、
    經濟家庭狀況等一切情狀，量處如主文所示之刑，並分別諭
    知易科罰金及易服勞役之折算標準，以示懲儆。
三、據上論斷，應依刑事訴訟法第299條第1項前段（本件依刑
    事判決精簡原則，僅記載程序法條文），判決如主文。
四、如不服本件判決，得自收受送達之日起20日內，向本院提起
    上訴狀（須附繕本），上訴於本院管轄之第二審地方法院合
    議庭。 
本案經檢察官黃銘瑩提起公訴，檢察官林容萱到庭執行職務。
中　　華　　民　　國　　111 　年　　3 　　月　　29　　日
　　　　　　　　　刑事第四庭    法　官　張菁
以上正本證明與原本無異
如不服本判決應於收受本判決後20日內向本院提出上訴書狀，並
應敘述具體理由。其未敘述上訴理由者，應於上訴期間屆滿後20
日內向本院補提理由書狀（均須按他造當事人之人數附繕本）「
切勿逕送上級法院」。
　　　　　　　　　　　　　　　　書記官　蔡佳玲
中　　華　　民　　國　　111 　年　　3 　　月　　29　　日
附錄本案論罪科刑法條全文：
中華民國刑法第185條之3
駕駛動力交通工具而有下列情形之一者，處 2 年以下有期徒刑
，得併科 20 萬元以下罰金：
一、吐氣所含酒精濃度達每公升零點二五毫克或血液中酒精濃度
    達百分之零點零五以上。
二、有前款以外之其他情事足認服用酒類或其他相類之物，致不
    能安全駕駛。
三、服用毒品、麻醉藥品或其他相類之物，致不能安全駕駛。
因而致人於死者，處 3 年以上 10 年以下有期徒刑；致重傷者
，處 1 年以上 7 年以下有期徒刑。
曾犯本條或陸海空軍刑法第 54 條之罪，經有罪判決確定或經緩
起訴處分確定，於五年內再犯第 1 項之罪因而致人於死者，處
無期徒刑或 5 年以上有期徒刑；致重傷者，處 3 年以上 10 年
以下有期徒刑。

附件：
臺灣臺南地方檢察署檢察官起訴書
                                    110年度偵字第22795號
　　被　　　告　謝東憲　男　52歲（民國00年0月00日生）
　　　　　　　　　　　　住臺南市○○區○○街000○0號
　　　　　　　　　　　　國民身分證統一編號：Z000000000號

上列被告因公共危險案件，業經偵查終結，認應提起公訴，茲將
犯罪事實及證據並所犯法條分敘如下：
        犯罪事實
一、謝東憲前因酒後駕車之公共危險案件，經臺灣臺南地方法院
    以107年度交簡字第1850號判決判處有期徒刑6月確定，甫於
    民國108年3月31日執行完畢（另接續執行罰金易服勞役部分
    ）。詎其猶不知悔改，復於110年10月23日21時許，在臺南
    市安南區安吉路友人之住處內，飲用啤酒約3瓶後，已達不
    能安全駕駛動力交通工具之程度，詎仍罔顧大眾行車之安全
    ，於同日23時許，酒後騎乘車牌號碼000–KJW號重型機車離
    去前開地點，嗣於同日23時28分許行至臺南市○○區○○路
    ○段000號前時遇警攔檢，經以吐氣方式實施酒精濃度值測
    試，檢測結果謝東憲吐氣所含酒精濃度高達每公升0.65毫克
    ，始查悉上情。
二、案經臺南市政府警察局第三分局報告偵辦。
　　　　證據並所犯法條
一、證據：㈠被告謝東憲警詢、偵查中之供述。
          ㈡酒精測定紀錄表、舉發違反道路交通管理事件通知
            單、車輛詳細資料報表、公路監理電子查詢單資料
            各1紙。
二、核被告謝東憲所為，係犯刑法第185條之3第1項第1款之服用
    酒類不能安全駕駛動力交通工具而駕駛罪嫌。被告前曾受如
    犯罪事實欄所載之有期徒刑執行完畢，有本署刑案資料查註
    紀錄表在卷可按，其於受有期徒刑之執行完畢後5年內，故
    意再犯本件有期徒刑以上之罪，為累犯，請依刑法第47條第
    1項規定加重其刑。
三、依刑事訴訟法第251條第1項提起公訴。 
    此　致
臺灣臺南地方法院
中　　華　　民　　國　 110　　年　　11　　月　　26　　日
　　　　　　　　　　　　　　　檢察官  黃  銘  瑩
本件證明與原本無異
中　　華　　民　　國　 110　　年　　12　　月　　2 　　日
                              書記官  朱  倖  儀